# 陈老师：IPO审计项目中质保金是否应该计提坏账准备呢？

提问人：五老峰 时间：2012-07-24 11:20:36
陈老师：碰到一家企业，以后想做IPO，他们的产品客户验收合格后，一般都给90%－95%的款，剩下的5%－10%款会作为质保金押在客户处，质保期较长。 我们设计出的会计政策是； 账龄计提比例%应收账款其他应收款 1 年以内 551 － 2 年 10102 － 3 年 20203 － 4 年30304 － 5 年 50505 年以上 100100 我们在会计政策中也特别设计出：对业务保证金不计提坏账准备。
这对这质保金，是不是一定要按应收账款的会计政策计提坏账准备呢？
想向陈老师问一下，在IPO项目中，能不能对这种较长质保期的应收账款不计提坏账准备呢？如果不计提坏账准备，将来的风险大不大呢？ 一般IPO项目对这种一般是如何处理的呢？ 谢谢您！

回答人：chenyiwei
对于合同约定将在较长年限后收取的质保金，其信用风险的特征与其他应收帐款是存在显著差异的，因此应当把质保期尚未满的质保金和其他应收帐款分别设置为两个信用风险组合，根据其历史上的回收经验分别确定不同的坏帐准备计提比例。单纯依据账龄作为信用风险组合的划分标准是不恰当的。 另外如楼上网友所言，如果递延收取的质保金金额较大、递延时间较长的，应考虑折现因素。
但是，计提质保的预计负债和部分应收帐款递延收取这两者并不矛盾，可以并存。

回答人：chenyiwei
回复 五老峰 的帖子
严格来说，尾款坏帐准备和质保金预计负债这两者的核算内容是不同的。前者核算的是因债务人信用风险方面的原因导致无法收回的尾款损失；后者则核算由于本企业履行合同存在瑕疵的原因而需要补救所发生的预计成本。如果合同约定如果发生三包问题则相关维修费可直接由客户在尾款中扣除的，则该三包负债和尾款可以抵减后以净额列报，或者并入尾款的坏帐准备中。